臺灣高等法院刑事裁定
109年度抗字第1000號
抗  告  人
即  受刑人  鄭紹祥

                    住○○市○○區○○路00巷00號        （現在法務部○○○○○○○執行中）
上列抗告人因聲請定應執行刑案件，不服臺灣桃園地方法院中華
民國109年5月29日裁定（109年度聲字第2077號），提起抗告，
本院裁定如下：
    主  文
抗告駁回。
    理  由
一、原裁定意旨略以：抗告人即受刑人鄭紹祥因竊盜等案件，先
    後經判處如附表所示之刑，均經分別確定在案。又如附表所
    示罪刑中，雖有得易科罰金之罪，及不得易科罰金之罪，惟
    本件係檢察官依抗告人定執行刑之請求而提出聲請，原審認
    檢察官就抗告人所犯如附表所示各罪定其應執行之刑之聲請
    為正當，爰就有期徒刑部份，定其應執行刑為有期徒刑6年2
    月；就拘役部份，定其應執行刑為拘役60日，並諭知易科罰
    金之折算標準等語。
二、抗告意旨略以：如附表所示各罪之目的、動機及手段幾乎相
    同，犯罪時間亦相當接近，應可視為一種連續行為，原裁定
    未就抗告人所犯各罪為整體性觀察，亦未說明有何特殊事由
    ，逕定應執行刑有期徒刑6年2月，明顯不利抗告人，且遠高
    於相同罪名類型之被告因裁判上一罪並經酌減後之刑度，可
    見原裁定之裁量權行使應非妥適，難以令抗告人折服。請求
    法官撤銷原裁定，重新審酌並為適當處理云云。
三、按裁判確定前犯數罪者，併合處罰之。但有下列情形之一者
    ，不在此限：(一)得易科罰金之罪與不得易科罰金之罪；前
    項但書情形，受刑人請求檢察官聲請定應執行刑者，依第51
    條規定定之。並數罪併罰，宣告多數有期徒刑者，於各刑中
    之最長期以上，各刑合併之刑期以下，定其刑期，但不得逾
    30年。且數罪併罰，有二裁判以上者，依刑法第51條之規定
    ，定其應執行之刑，刑法第50條第1項但書第1款、第2項、
    第51條第5款及第53條分別定有明文。次按定應執行之刑，
    應由犯罪事實最後判決之法院檢察官聲請該法院依上開規定
    裁定之，刑事訴訟法第477條第1項亦有明定。又按法院就自
    由裁量權之行使，除不得逾越法律所規定範圍之外部性界限
    外，另應受比例原則、公平正義原則之規範，謹守法律秩序
    之理念，體察法律之規範目的，使其結果實質正當，合於裁
    量之內部性界限，俾與立法本旨相契合。刑法第51條第5款
    規定數罪併罰，宣告多數有期徒刑者，應於各刑中之最長期
    以上，各刑合併之刑期以下，定其應執行之刑期，但不得逾
    30年，此即為外部性界限。是在數罪併罰有二裁判以上定其
    應執行刑時，自應受前揭外部性界限及內部性界限之拘束，
    二者均不得有所逾越，至於在外部性界限及內部性界限範圍
    內之刑之量定，則為實體法上賦予法院得自由裁量之事項，
    法院所為裁量如未逾越上開規定之外部界限、定應執行刑之
    恤刑目的及不利益變更禁止原則，又未濫用其職權，即難任
    意指為違法或不當（最高法院80年台非字第473號判例、94
    年度台非字第233號判決、96年度台上字第7583號判決、97
    年度台上字第2017號判決、107年度台抗字第8號裁定意旨參
    照）。
四、經查：
（一）抗告人因竊盜等數罪，經臺灣桃園地方法院先後判處如附
      表所示之刑，均經分別確定在案，且抗告人所犯如附表編
      號2至9所示之各罪，其犯罪行為時均於如附表編號1所示
      判決確定日期（即民國108年1月25日）前所為；而抗告人
      所犯如附表編號3、5、6、9所示之罪，均係得易科罰金之
      罪，但如附表編號1、2、4、7、8所示之罪，均係不得易
      科罰金之罪，茲檢察官經抗告人請求就如附表所示各罪聲
      請合併定其應執行之刑，有臺灣桃園地方檢察署依102年1
      月23日修正之刑法第50條調查受刑人是否聲請定應執行刑
      調查表1紙（見臺灣桃園地方檢察署109年度執聲字第1444
      號卷第2頁）在卷可稽，核與規定並無不合。進而，檢察
      官就抗告人如附表所示各罪所處之刑，聲請最後事實審之
      原審法院定其應執行刑（聲請書附表①編號3「罪名」欄內
      應補充「妨害公務」等語；②編號7「犯罪日期」欄內應補
      充為「107年10月25日中午12時15分許為警採尿起回溯24
      小時內某時」等語；③編號9「罪名」欄內應補充「傷害」
      等語），經原審法院認聲請為正當，就如附表各編號所示
      之罪，有期徒刑部分，定其應執行刑有期徒刑6年2月；拘
      役部分，定其應執行刑拘役60日，並諭知易科罰金之折算
      標準。
（二）其次，原裁定所定之應執行刑，就有期徒刑部分，分別係
      在各宣告有期徒刑之最長期（即10月）以上，各刑合併之
      刑期（即7年11月）以下，其中如附表編號8、9所示之罪
      ，雖曾經法院以判決分別定應執行有期徒刑1年、1年10月
      確定（詳如附表編號8、9備註欄所示），然核原裁定除未
      逾越刑法第51條第5款之外部性界限外，亦低於如附表編
      號8、9所示之罪經定執行刑之有期徒刑1年、1年10月與如
      附表編號1至7所示宣告刑之加總（即7年）；而拘役部分
      ，分別係在各宣告拘役之最長期（即40日）以上，各刑合
      併之刑期（即70日）以下，此部分亦未逾越外部性界限。
      是原裁定既無違反外部性、內部性界限或不利益變更禁止
      原則，或有何明顯過重而違背比例原則或公平正義之情形
      ，即核屬法院裁量職權之適法行使，自無違誤。
（三）抗告意旨雖辯稱：如附表所示各罪之目的、動機及手段幾
      乎相同，犯罪時間亦相當接近，應可視為一種連續行為，
      原裁定所定應執行刑之刑度遠高於相同罪名類型之被告因
      裁判上一罪並經酌減後之刑度，可見原裁定之裁量權行使
      應非妥適云云。惟查，經審酌卷存事證及抗告人所犯數罪
      次數、各罪之侵害法益、個別罪質內容、各罪犯罪情節、
      對其犯罪應予之整體非難評價等一切情狀，認原審所定應
      執行刑，已屬適度減輕抗告人之刑期，尚未逾越法律所規
      定之範圍，亦無明顯過重而違背比例原則或公平正義之情
      形，與刑罰經濟、刑法定應執行刑之恤刑考量等法律規範
      目的均無違背，核屬原審法院定刑職權之適法行使，於法
      並無違誤。是抗告人所辯，並無理由，未能採信。
（四）末按數罪併罰中之一罪，依刑法規定得易科罰金，若因與
      不得易科之他罪併合處罰結果而不得易科罰金時，原可易
      科部分所處之刑，自亦無庸為易科折算標準之記載（司法
      院釋字第144號解釋意旨參照）。查抗告人所犯如附表編
      號3、5、6、9所示之罪，原雖得易科罰金，惟因與不得易
      科罰金之如附表編號1、2、4、7、8所示之罪併合處罰結
      果而不得易科罰金時，即無庸為易科罰金之記載，附此敘
      明。
五、綜上所述，原審所為定應執行刑之裁定，與法並無不合。抗
    告人之抗告意旨係就原審裁量權之適法行使，徒憑己意而為
    指摘，為無理由，應予駁回。
據上論斷，依刑事訴訟法第412條，裁定如主文。
中　　華　　民　　國　　109 　年　　6 　　月　　30　　日
                    刑事第九庭  審判長法　官  潘翠雪
                                      法　官  林庚棟
                                      法　官  葉力旗
以上正本證明與原本無異。
如不服本裁定，應於收受送達後五日內向本院提出抗告狀。
                                      書記官  王心琳
中　　華　　民　　國　　109 　年　　6 　　月　　30　　日
附表：
編         號  1 2 3 罪         名  毒品危害防制條例 竊盜 竊盜、妨害公務 宣    告    刑  有期徒刑9月 有期徒刑8月 竊盜部分： 有期徒刑5月 妨害公務部分： 拘役30日 犯  罪  日  期  107年6月13日 107年10月24日 107年10月21日  偵查(自訴)機關年度案號  桃園地檢107年度毒偵字第4004號 桃園地檢107年度偵字第27929號 桃園地檢107年度偵字第30421號 最後事實審 法    院 桃園地院 桃園地院 桃園地院  案    號 107年度審訴字第1301號 107年度易字第1346號 108年度壢簡字第293號  判決日期 107年10月12日 108年1月2日 108年3月15日 確定判決 法    院 臺灣高院 臺灣高院 桃園地院  案    號 107年度上訴字第3966號 108年度上易字第314號 108年度壢簡字第293號  判決確定日期 108年1月25日 108年3月21日 108年4月8日 是否得易科罰金  否 否 是 備           註  桃園地檢108年度執字第2642號 桃園地檢108年度執字第6935號 桃園地檢108年度執字第6549號 
編         號  4 5 6 罪         名  毒品危害防制條例 竊盜 竊盜 宣    告    刑  有期徒刑10月 有期徒刑5月 有期徒刑3月 犯  罪  日  期  107年10月21日 107年10月7日 107年10月18日  偵查(自訴)機關年度案號  桃園地檢107年度毒偵字第6806號 桃園地檢107年度速偵字第4973號 桃園地檢108年度偵字第12165號 最後事實審 法    院 桃園地院 桃園地院 桃園地院  案    號 108年度審訴字第157號 107年度壢簡字第2195號 108年度壢簡字第936號  判決日期 108年2月20日 108年5月17日 108年5月28日 確定判決 法    院 桃園地院 桃園地院 桃園地院  案    號 108年度審訴字第157號 107年度壢簡字第2195號 108年度壢簡字第936號  判決確定日期 108年5月27日 108年6月10日 108年6月24日 是否得易科罰金  否 是 是 備           註  桃園地檢108年度執字第9903號 桃園地檢108年度執字第15468號 桃園地檢108年度執字第9990號 
編         號  7 8 9 罪         名  毒品危害防制條例 竊盜 竊盜、傷害 宣    告    刑  有期徒刑10月 有期徒刑7月(2次) 竊盜部分： 有期徒刑4月(4次) 有期徒刑3月(5次) 傷害部分： 拘役40日 犯  罪  日  期  107年10月25日中午12時15分許為警採尿起回溯24小時內某時 107年10月10日、17日  有期徒刑4月部分： 107年10月2日、7日、11日、20日 有期徒刑3月部分： 107年10月4日、14日(2次)、17日、20日 拘役40日部分： 107年10月17日  偵查(自訴)機關年度案號  桃園地檢107年度毒偵字第7375號 桃園地檢108年度偵字第1123號、第1822號、第2170號  最後事實審 法    院 桃園地院 桃園地院   案    號 108年度審訴字第923號 108年度審易字第853號   判決日期 108年12月26日 108年7月31日  確定判決 法    院 桃園地院 臺灣高院   案    號 108年度審訴字第923號 109年度上易字第484號   判決確定日期 109年1月20日 109年3月13日  是否得易科罰金  否 否 是 備           註  桃園地檢109年度執字第4569號 1.桃園地檢109年度執字第6510號 2.編號8案件，經臺灣桃園地方法院以108年度審易字第853號判決應執行有期徒刑1年，受刑人不服提起上訴，經本院以109年度上易字第484號判決上訴駁回確定 1.桃園地檢109年度執字第6511號 2.編號9案件有期徒刑部分，經臺灣桃園地方法院以108年度審易字第853號判決應執行有期徒刑1年10月，受刑人不服提起上訴，經本院以109年度上易字第484號判決上訴駁回確定